【裁判字號】    95,台上,69
【裁判日期】    950113
【裁判案由】    遷讓房屋等
【裁判全文】
最高法院民事裁定                九十五年度台上字第六九號
    上  訴  人  乙○○
    訴訟代理人  林育辰律師
    上  訴  人  甲○○
    訴訟代理人  林家祺律師
                李兆環律師
    被 上訴 人  台北市政府財政局
    法定代理人  李述德
    訴訟代理人  林美倫律師
    複 代理 人  陳勵新律師
上列當事人間請求遷讓房屋等事件，上訴人對於中華民國九十四
年十月十八日台灣高等法院第二審判決（九十四年度上字第一五
三號），提起上訴，本院裁定如下：
    主  文
上訴駁回。
第三審訴訟費用由上訴人負擔。
    理  由
按上訴第三審法院，非以原判決違背法令為理由，不得為之。又
提起上訴，上訴狀內應記載上訴理由，表明原判決所違背之法令
及其具體內容，暨依訴訟資料合於該違背法令之具體事實，其依
民事訴訟法第四百六十九條之一規定提起上訴者，並應具體敘述
為從事法之續造、確保裁判之一致性或其他所涉及之法律見解具
有原則上重要性之理由，同法第四百六十七條、第四百七十條第
二項定有明文。而依同法第四百六十八條規定，判決不適用法規
或適用不當者，為違背法令；依同法第四百六十九條規定，判決
有該條所列各款情形之一者，為當然違背法令。是當事人提起上
訴，如以同法第四百六十九條所列各款為理由時，其上訴狀或理
由書應表明該判決有合於各該條款規定情形之具體內容，及係依
何訴訟資料合於該違背法令之具體事實。如依同法第四百六十八
條規定，以原判決有不適用法規或適用法規不當為理由時，依同
法第四百六十九條之一規定，須經第三審法院之許可，而該許可
，以從事法之續造、確保裁判之一致性或其他所涉及之法律見解
具有原則上重要性者為限。本件上訴人對於原判決提起上訴，雖
以該判決違背法令為由，惟核其上訴理由狀所載內容，係就原審
取捨證據、認定上訴人與前台灣省政府警務處、台北市政府公教
人員住宅輔建及福利互助委員會間並未成立和解契約等事實，指
摘其為不當；並就原審依職權解釋意思表示，泛謂其理由矛盾或
認作主張，而非表明該判決所違背之法令及其具體內容，暨依訴
訟資料合於該違背法令之具體事實；且當事人是否意思表示一致
，成立契約，屬解釋意思表示之範疇，難謂為從事法之續造、確
保裁判之一致性或其他所涉及之法律見解具有原則上重要性之情
形，上訴人之上訴，亦不應許可。又上訴人甲○○所指之原判決
第八頁第十三行，係記載被上訴人之抗辯，同判決第九頁第三行
以下則係原審之判斷，該上訴人以二者立論不同，而指原判決理
由矛盾，尚有誤會，附此敘明。
據上論結，本件上訴為不合法。依民事訴訟法第四百八十一條、
第四百四十四條第一項、第九十五條、第七十八條，裁定如主文
。
中    華    民    國  九十五  年    一    月   十三   日
                      最高法院民事第五庭
                          審判長法官  吳  啟  賓
                                法官  高  孟  焄
                                法官  謝  正  勝
                                法官  黃  秀  得
                                法官  吳  麗  女
      本件正本證明與原本無異
                                      書  記  官
中    華    民    國  九十五  年    一    月  二十五  日
                                                      Ｔ


司法院資訊處製作；財團法人民間司法改革基金會備份。
